【裁判字號】    99,監,398
【裁判日期】    990803
【裁判案由】    選定會同開具財產清冊之人
【裁判全文】
臺灣板橋地方法院民事裁定               99年度監字第398號
聲    請    人    乙○○
相    對    人    甲○○
即受監護宣告人    丁○○
關    係    人    戊○○
上列聲請人聲請選定會同開具財產清冊之人之事件，本院裁定如
下：
    主      文
指定戊○○（女、民國○○○年○月○○日生，身分證統一編號
：Ｚ000000000號）為會同開具財產清冊之人。
聲請費用新臺幣壹仟元由聲請人負擔。
    理      由
一、本件聲請狀意旨略以﹕聲請人乙○○、丙○○係相對人甲○○、丁○○之兄弟，相對人前因患有腦血管破裂症，經本院
    於民國94年6 月30日以94年度禁字第153 號民事裁定宣告相
    對人甲○○、丁○○為禁治產人，並經本院於94年9 月2 日
    以94年度監字第149 號民事裁定選定聲請人乙○○、丙○○
    為相對人即禁治產人之共同監護人。現為處分相對人之不動
    產，經相對人之親屬共同推舉相對人之弟即聲請人乙○○之
    妻戊○○為其等會同開具財產清冊之人，爰依法聲請裁定戊○○為會同開具財產清冊之人等語。
二、按民法總則中華民國97年5 月2 日修正之條文施行前，已為
    禁治產宣告者，視為已為監護宣告，民法總則施行法第4 條
    定有明文，而上開97年5 月2 日修正之條文，並於98年11月
    23日施行。次按受監護宣告之人應置監護人。法院為監護之
    宣告時，應依職權就配偶、四親等內之親屬、最近1 年有同
    居事實之其他親屬、主管機關、社會福利機構或其他適當之
    人選定1 人或數人為監護人，並同時指定會同開具財產清冊
    之人。法院為前項選定及指定前，得命主管機關或社會福利
    機構進行訪視，提出調查報告及建議。監護之聲請人或利害
    關係人亦得提出相關資料或證據，供法院斟酌，民法第1111
    條定有明文。
三、查，聲請人前揭主張，業據親屬系統表、同意書、本院94年
    度監字第149 號民事裁定暨確定證明書影本、戶籍謄本等件
    為憑，復經本院依職權調閱本院94年度禁字第149 號、94年
    度禁字第153 號民事卷宗查核屬實。本院審酌上開事證，認
    戊○○係相對人甲○○、丁○○之弟乙○○之妻，其對於相
    對人經濟情形應為熟稔，復戊○○同意擔任此一職務，是由
    戊○○任相對人甲○○、丁○○之會同開具財產清冊之人，
    最能符合受監護宣告之人之最佳利益，爰指定戊○○為會同
    開具財產清冊之人。
四、依非訟事件法第139 條之2 第1 項、第138 條第2 項、第12
    2 條第3 項，裁定如主文。
中    華    民    國    99    年    8     月    3     日
                  家事庭  法  官  古秋菊
以上正本證明與原本無異。
如不服本裁定應於送達後10日內向本院提出抗告狀。
中    華    民    國    99    年    8     月    3     日
                          書記官  林佩萱

司法院資訊處製作；財團法人民間司法改革基金會備份。
